el: Περιλαμβανόμενα αξεσουάρ παγωτομηχανής: Βούρτσα καθαρισμού; Σκούπα/πτερύγιο; Άξονας μετάδοσης; Κάδος κατάψυξης; Καπάκι; Μεζούρα; Σωλήνας ανάμειξης; Σπάτουλα; Κάλυμμα αποθήκευσης; Άλλο
nl: Inbegrepen accessoires voor ijsmachine: Schoonmaakborstel; Roerblad/peddel; Aandrijfas; Koelelement; Deksel; Maatbeker; Toevoergoot voor extra ingrediënten; Spatel; Opberghoes; Overig
sl-SI: Priloženi dodatki za aparat za izdelavo sladoleda: Krtača za čiščenje; Veslo/lopar; Pogonska gred; Skleda za zamrzovalnik; Pokrov; Merilna skodelica; Mešalni žleb; Spatula; Pokrov za shranjevanje; Druga
hr-HR: Uključen pribor za aparat za sladoled: Četka za čišćenje; Miješalica/lopatica; Pogonska osovina; Zdjela za zamrzavanje; Poklopac; Posuda za mjerenje; Otvor za dodavanje sastojaka; Lopatica; Poklopac za pohranu; Ostalo
sv: Tillbehör till glassmaskin som ingår: Rengöringsborste; Paddel; Drivaxel; Frysskål; Lock; Mätkopp; Blandningsränna; Spatel; Förvaringsskydd; Övrigt
hu: Fagylaltkészítő tartozékai: Tisztítókefe; Keverőlapát; Hajtótengely; Fagyasztótál; Fedél; Mérőpohár; Keverőcsatorna; Spatula; Tárolófedél; Egyéb
cs: Příslušenství ke zmrzlinovači je obsaženo: Kartáček na čištění; Míchací lopatka; Hnací hřídel; Namrazovací mísa; Víko; Odměrka; Násypka pro přísady; Špachtle; Víko nádoby; Jiné
tr: Ürüne dahil olan dondurma makinesi aksesuarları: Temizleme fırçası; Karıştırıcı palet; Tahrik mili; Dondurucu hazne; Kapak; Ölçüm kabı; Karıştırma oluğu; Spatula; Saklama kapağı; Diğer
sk-SK: Vrátane príslušenstva pre zmrzlinovač: Čistiaca kefka; Miešadlo/lopatka; Hnací hriadeľ; Mraziaca misa; Veko; Odmerka; Otvor na prísady; Špachtľa; Skladovací kryt; Iné
ru: Комплектация мороженицы: Щетка для чистки; Мешалка/лопатка; Приводной вал; Чаша с хладагентом; Крышка; Мерный стакан; Желоб для смеси; Лопатка; Чехол для хранения; Другое
en: Ice cream maker accessories included: Cleaning brush; Dasher/paddle; Drive shaft; Freezer bowl; Lid; Measuring cup; Mix-in chute; Spatula; Storage cover; Other
es: Accesorios para heladera incluidos: Cepillo de limpieza; Paleta mezcladora; Eje motriz; Bol apto para el congelador; Tapa; Taza medidora; Conducto de mezcla; Espátula; Tapa del recipiente; Otros
vi: Phụ kiện máy làm kem đi kèm: Cọ vệ sinh; Cánh khuấy/cánh trộn; Trục truyền động; Bát đông lạnh; Nắp; Cốc định lượng; Máng cho thêm nguyên liệu; Thìa vét bột; Vỏ bảo quản; Khác
da: Tilbehør til ismaskine medfølger: Rengøringsbørste; Spatel; Drivaksel; Fryserskål; Låg; Målebæger; Blandingsrør; Spatel; Opbevaringslåg; Andet
fi: Mukana toimitettavat jäätelökoneen lisävarusteet: Puhdistusharja; Sekoitin/mela; Vetoakseli; Pakastinkulho; Kansi; Mittakuppi; Sekoituskouru; Lasta; Säilytyskansi; Muu
pl: W zestawie akcesoria do maszynki do lodów: Szczotka do czyszczenia; Mieszadło / łopatka; Wał napędowy; Misa mrożąca; Pokrywa; Miarka; Lejek do dodatków; Szpatułka; Pokrywa do przechowywania; Pozostałe
ko: 아이스크림 메이커 포함 액세서리: 청소 브러시; 대셔/패들; 드라이브 샤프트; 냉동 용기; 뚜껑; 계량컵; 믹스인 투입구; 스파츌라; 수납 커버; 기타
nb: Tilbehør til iskremmaskin inkludert: Rengjøringsbørste; Padle/sprinter; Drivaksel; Frysebolle; Lokk; Målebeger; Blandingsrenne; Spatel; Lagringstrekk; Annet
ro-RO: Accesorii incluse pentru mașina de înghețată: Perie de curățare; Paletă/agitator; Arbore de transmisie; Bol de congelator; Capac; Cană dozatoare; Jgheab pentru adaos; Spatulă; Capac de depozitare; Altele
pt-PT: Acessórios de máquina de fazer gelados incluídos: Escova de limpeza; Batedeira/pá; Eixo de transmissão; Tigela para congelador; Tampa; Copo de medição; Calha de mistura; Espátula; Capa de armazenamento; Outro
fr: Accessoires inclus avec la sorbetière: Brosse de nettoyage; Pale/batteur; Arbre d’entraînement; Bac de congélation; Couvercle; Tasse à mesurer; Goulotte d’ajout; Spatule; Couvercle de rangement; Autre
th: อุปกรณ์เสริมสำหรับเครื่องทำไอศกรีมที่รวมอยู่ในชุดนี้: แปรงทำความสะอาด; ใบกวน/พายกวน; เพลาขับ; ถ้วยแช่แข็ง; ฝาปิด; ถ้วยตวง; ช่องใส่ส่วนผสมเพิ่ม; ไม้พาย; ฝาครอบจัดเก็บ; อื่นๆ
zh-CN: 包括冰淇淋机配件: 清洁刷; 搅拌器/桨叶; 驱动轴; 冷冻碗; 盖子; 量杯; 加料口; 刮刀; 储存盖; 其他
bg-BG: Включени аксесоари за машина за сладолед: Четка за почистване; Лопатка/гребло; Задвижващ вал; Купа за замразяване; Капак; Мерителна чаша; Отвор за добавки; Шпатула; Покритие за съхранение; Друго
ja: アイスクリームメーカー付属品同梱: クリーニングブラシ; ダッシャー/パドル; ドライブシャフト; フリーザーボウル; ふた; 計量カップ; ミックスインシュート; スパチュラ; 収納カバー; その他
de: Inbegriffenes Speiseeismaschinenzubehör: Reinigungsbürste; Rührarm/Eispaddel; Antriebswelle; Gefrierbehälter; Deckel; Messbecher; Mischrutsche; Spachtel; Aufbewahrungshülle; Sonstiges
lt-LT: Komplekte esantys ledų gaminimo aparato priedai: Valymo šepetėlis; Maišymo mentelė / plaktuvas; Varomasis velenas; Šaldiklio dubuo; Dangtis; Matavimo puodelis; Įmaišymo latakas; Mentelė; Sandėliavimo dangtis; Kita
it: Accessori per macchina da gelato inclusi: Spazzola per la pulizia; Paletta; Albero di trasmissione; Vaschetta da congelatore; Coperchio; Misurino; Scivolo di miscelazione; Spatola; Copertura di stoccaggio; Altro
pt-BR: Acessórios incluídos com a máquina de sorvete: Escova de limpeza; Pá misturadora; Eixo de transmissão; Recipiente para congelador; Tampa; Copo medidore; Abertura para adição de ingredientes; Espátula; Tapa de armazenamento; Outro
zh-TW: 包含冰淇淋機配件: 清潔刷具; 攪拌器/攪拌槳; 傳動軸; 冷凍碗; 蓋子; 量杯; 配料槽; 抹刀; 收納蓋; 其他